臺灣高等法院臺中分院刑事判決
110年度交上易字第703號

上  訴  人  
即  被  告  蘇品蓉




上列上訴人因過失傷害案件，不服臺灣臺中地方法院110年度交
易字第430號中華民國110年5月11日第一審判決（起訴案號：臺
灣臺中地方檢察署109年度偵字第12374號），提起上訴，本院判
決如下：
    主  文
上訴駁回。
    犯罪事實及理由
一、本案經本院審理結果，認原審判決所為認事用法均無不當，
    量刑亦屬妥適，應予維持，並引用原審判決書之記載（如附
    件）。
二、上訴人即被告（下稱被告）蘇品蓉上訴意旨略以：告訴人梁
    宮綺於本案車禍發生前是在被告正後方，從一開始兩車就不
    是併行的狀態，因此在告訴人撞到我之前，我並沒有看到告
    訴人，告訴人在我後方應當要注意車前狀況，而告訴人說她
    在我後方要從我右方超車，依道路交通安全規則第101條第1
    項第3款、第5項（按應係第5款）規定，是告訴人要超車時
    應注意的事項，故告訴人應有義務注意車前狀況，我認為我
    完全沒有過失，我有釋出善意願意與告訴人和解等語。
三、經查，被告有如原審判決事實所載之過失傷害犯行，已經原
    審引述被告對於客觀事實之自白、告訴人梁宮綺於警詢及偵
    查中之指證述，及道路交通事故現場圖、道路交通事故調查
    報告表㈠㈡、臺中市政府警察局交通事故補充資料表、事故現
    場蒐證暨車損照片、診斷證明書、被告之駕照資料、車籍資
    料等件為據（以上載明於原審判決理由貳、一、㈠⒈內），並
    說明被告對於本件車禍之發生為有過失，且與告訴人之受傷
    間具有相當因果關係，進而駁斥被告否認過失一節之不足採
    信（以上載明於原審判決理由貳、一、㈠⒉⒊內），因而為被
    告犯過失傷害罪之認定。經核所為採證認事用法及得心證之
    理由均與卷內事證相符，並無違反經驗法則與論理法則，堪
    稱允當。
四、被告上訴意旨雖屢次以告訴人要超車，自應注意車前狀況並
    遵守道路交通安全規則，其並無過失云云。惟告訴人於警偵
    訊時均指證被告騎乘甲車先往左偏後，其才騎乘乙車往前直
    行，並非要超越被告之甲車（見109偵12374影卷第33、104
    頁），且明確指證：之後被告沒有打方向燈就往右側路邊停
    車（見109偵12374影卷第35、104頁），而被告迭自警偵訊
    及原審審理期間亦均不否認其有先往左邊偏一點，之後就向
    前騎，因其有隨時要路邊停車，就被告訴人撞到，其沒有看
    到告訴人機車，直到發生碰撞才知道（見109偵12374影卷第
    23、27、104頁；原審卷第38頁）。依被告與告訴人所述情
    節，告訴人並非是要超車，而是見被告要左偏行走，其才直
    行通過，自無所謂違反道路交通安全規則第101條第1項第3
    款「欲超越同一車道之前車時，須先按鳴喇叭二單響或變換
    燈光一次，不得連續密集按鳴喇叭或變換燈光迫使前車允讓
    」、第5款 「前行車減速靠邊或以手勢或亮右方向燈表示允
    讓後，後行車始得超越。超越時應顯示左方向燈並於前車左
    側保持半公尺以上之間隔超過，行至安全距離後，再顯示右
    方向燈駛入原行路線。」等規定之可言。而被告迭於談話紀
    錄及警詢均供述：我當時是要路邊停車（見109偵12374影卷
    第23、69頁），於本院復供稱：我沒有打方向燈，雖有從後
    照鏡看是沒車的，但不記得當時有無轉頭看後方有無來車（
    見本院卷第61、62頁），足見被告先往左再往右偏欲停車之
    際，未看到在後方直駛而至之告訴人乙車，亦未有閃燈示意
    停車之舉動，違反道路交通安全規則第91條第1項第3款：「
    行車遇有轉向、減速暫停、讓車、倒車、變換車道等情況時
    所用之燈光及駕駛人之手勢，應依下列規定：…減速暫停時
    ，應顯示燈光，或由駕駛人表示左臂向下垂伸，手掌向後之
    手勢」、第94條第3項：「汽車行駛時，駕駛人應注意車前
    狀況及兩車並行之間隔，並隨時採取必要之安全措施」等規
    定，而有過失，且與直行而至之告訴人騎乘乙車肇事，導致
    告訴人受傷，被告之過失駕駛行為與告訴人之受傷彼此間自
    具有相當因果關係，甚屬明確。且本案經臺中市政府警察局
    道路交通事故初步分析研判、臺中市車輛行車事故鑑定委員
    會鑑定及覆議委員會覆議結果，均認被告駕駛普通重型機車
    （甲車）行至劃有行車分向線直路路段，路邊停車前先左偏
    復右轉行駛，未注意右後車輛行駛動態讓直行車先行，為肇
    事原因，告訴人駕駛普通重型機車（乙車），無肇事因素等
    情，有上開分析研判表、鑑定意見書、覆議意見書等件在卷
    （見109偵12374影卷第77、139至140、163至164頁）可按，
    亦同本院前揭認定。是以，被告上訴意旨仍執前詞指摘原審
    判決認事用法不當，自屬無據。其提起本件上訴為無理由。
據上論斷，應依刑事訴訟法第373條、第368條，判決如主文。
本案經檢察官黃政揚提起公訴，檢察官林綉惠到庭執行職務。
中　　華　　民　　國　  110　　年　　10　月　　7  　  日
            刑事第九庭  審判長法　官　紀　文  勝
                              法　官　紀  佳  良
                              法　官　賴  妙  雲
以上正本證明與原本無異。
不得上訴。                      
                              書記官  林  玉  惠
　　　　　　　　　　　　　　　
中　　華　　民　　國　　110 　年　　10　　月　　7 　　日